臺灣士林地方法院刑事裁定　　　　　　　　　　　　　　九十三年度聲再字第五號
　　聲　請　人
　　即　被　告　　甲○○
右列聲請人因違反毒品危害防制條例案件，就本院中華民國九十二年十二月二十六日
九十一年度訴字第五八三號確定判決，聲請再審，本院裁定如左：
    主  文
聲請駁回。
    理  由
一、聲請再審意旨略以：原判決認定被告甲○○於九十年二月八日在台北市○○路四
    二三巷一弄十一號四樓頂加蓋違建居所，非法持有第一級毒品海洛因二十六包及
    第二級毒品大麻二包。被告於九十三年二月十一日上訴，經本院於九十三年三月
    四日以上訴逾期而駁回。該案有重要證據漏未審酌，及有利被告之新證據，足認
    被告應受無罪判決，允宜裁准再審，以保被告權益。
  (一)原審漏未審酌證據如下：1.被告於警訊、偵訊及法院審理中陳述伊從妻子范秀糧
    處得知，警方所查獲毒品乃第三人即其妻之友詹朝仁拿到被告之住處所寄放。證
    人游美鈴亦證稱當日有一男子提一個袋子來該址找范秀糧，由游美鈴開門讓該男
    子進屋，警方來到該址後，該男子即從後面的巷子離開等語，與被告所辯「詹朝
    仁有來過該址，當時從後門跑掉」之情相符，原審漏未調查此重要證據。2.據被
    告、證人范秀糧及游美鈴皆稱詹朝仁曾進入被告所居住處所，而該只女用裝有毒
    品之皮包為詹朝仁所有，其內毒品應屬詹朝仁所有。被告僅承認安非他命為被告
    所有，惟安非他命並非置於上開女用皮包，原審竟誤認該皮包與毒品為被告所有
    。3.被告住所為重陽路四二三巷一弄一一號四樓，原審竟錯誤勘驗三號四樓即隔
    壁第三棟。
  (二)有利被告之新證據如下：詹朝仁雖於九十一年五月一日死亡，但伊於九十年二月
    八日尚存活，非不可能前往探視被告之妻范秀糧，並遺置本案毒品於皮包內，原
    審應調查范秀糧、游美鈴及詹朝仁於九十年二月八日即案發當日之通聯紀錄，若
    予調查，此項新證據足為被告有利之辯解。
二、按有罪之判決確定後，有左列情形之一者，為受判決人之利益，得聲請再審：六
    、因發現確實之新證據，足認受有罪判決之人應受無罪、免訴、免刑或輕於原判
    決所認罪名之判決者，刑事訴訟法第四百二十條第一項第六款定有明文，又該款
    所謂發現確實之新證據，於形式上需具備「新規性」，於實體上需具備「明確性
    」之要件始足當之，申言之，係指該項證據，事實審法院於判決前因未經發現，
    不及調查斟酌，至其後始行發現者而言，若判決前已經當事人提出或聲請調查之
    證據，經原法院捨棄不採者，即非該條款所謂發見之新證據，不得據為聲請再審
    之原因；再所謂確實之新證據，固非以絕對不須經過調查程序為條件，然必須可
    認為確實足以動搖原確定判決，而為受判決人有利之判決者為限，若僅係聲請傳
    訊證人，或他人於事後追述當時所見情形之空洞言詞，而顯然無法推翻原確定判
    決所憑之證據者，即非該款所謂確實之新證據（最高法院二十八年抗字第八號、
    三十三年抗字第七０號分別著有判例及九十二年台抗字第二九五號裁判可資參照
    ）。次按刑事訴訟法第四百二十一條規定：「不得上訴於第三審法院之案件，除
    刑事訴訟法第四百二十條規定外，其經第二審確定之有罪判決，如就足生影響於
    判決之重要證據漏未審酌者，亦得為受判決人之利益，聲請再審。」是本條須為
    不得上訴第三審之案件，始得加以適用。
三、經查：
  (一)本院九十一年訴字第五八三號案件，於九十二年十二月二十六日宣判，判決書正
    本並於九十三年一月八日送達聲請人之所在地，被告即聲請人遲誤上訴期間，經
    本院裁定上訴駁回，該案乃於九十三年一月十八日確定等節，有本院判決書、判
    決正本送達證書附卷可參（附於本院九十一年訴字第五八三號刑事卷，業經本院
    調閱全卷核閱無訛），應甚明確，是本件並未經二審判決，且依公訴人之主張，
    被告涉犯毒品危害防制條例第五條第一項、第二項意圖販賣而持有第一級及第二
    級毒品罪嫌，分別為最重本刑無期徒刑、及十五年有期徒刑之罪，為得上訴第三
    審法院之案件。是本件與刑事訴訟法第四百二十一條所規定之要件不符，聲請人
    自不得依該法條主張本件有「重要證據漏未審酌」而聲請再審，應認聲請人此部
    份聲請即以上開聲請意旨(一)1.2.3.所示之理由為據，顯係誤解法律，為不足採。
  (二)聲請人所指摘原審漏未調查范秀糧、游美鈴及詹朝仁之通聯紀錄，應為新證據云
    云。經查原審已詳加審酌證人范秀糧、游美鈴與聲請人對詹朝仁是否到過現場說
    法，認聲請人與證人范秀糧、游美鈴諸多說詞不合常理且不一致，認其所言不可
    信，且目前距離范秀糧等人當時通話已久，顯已超過通聯紀錄之保存期限，另查
    ，縱有上開范秀糧等人當時確有通話之證明，亦無法得知通話之確實內容，是亦
    不能證實詹朝仁於案發當日有到被告上開居所，將毒品置放上址。是聲請人所謂
    應調查通聯紀錄云云，並不足以認定被告得因該通聯紀錄因而就本件應受無罪之
    判決，從而應認聲請人空言原審未加以審認而屬新證據，有刑事訴訟法第四百二
    十條第一項第六款之事由云云，要無可採。
四、綜上，揆諸前揭說明，聲請人之再審理由顯與規定要件未合，其再審之聲請為無
    理由，應予駁回。
據上論斷，應依刑事訴訟法第四百三十四條第一項，裁定如主文。
中　　　華　　　民　　　國　　九十三　　年　　　五　　　月　　  二十八　日
                                  臺灣士林地方法院刑事第六庭
                                        審判長法  官  趙　文　卿
                                              法　官  李　昆　霖
                                              法　官  彭　洪　媛
右正本證明與原本無異。
如不服本裁定應於送達後五日內向本院提出抗告狀。
                                              書記官  趙　彩　彤
中　　　華　　　民　　　國　　九十三　　年　　　五　　　月　　　三十一　日
